# JUAN SEBASTIAN CHAVEZ RAMOS

#### Ingeniero de sistemas

CL 143 No.26-02 Torre A APTO 602, Floridablanca-Santander, Colombia



#### **EXPERIENCIA**

#### Desarrollador FrontEnd

#### **Farmatodo**

## Febrero 2022 - Actualidad

♥ Bogotá-Cundinamarca-Colombia

 En este proyecto participo como desarrollador frontend. Soy el encargado de la mejora e implementación de nuevas funcionalidades y módulos.

#### Desarrollador FrontEnd

#### Atmosferia

Agosto 2021 - Febrero 2022

♀ Castelldefels-Barcelona -España

• Participé como líder de desarrollo frontend. Era el encargado de gestionar el desarrollo de esta aplicación web, asignación de tareas, revisión de código e implementación de nuevos módulos..

# Desarrollador FrontEnd

#### Superlikers

♥ Bogotá-Cundinamarca-Colombia

 Participé como desarrollador frontend. Era el encargado de mejorar el implementar nuevas funcionalidades y módulos, además de ayudar en la maquetación de micrositios.

## Desarrollador FrontEnd

#### **Chef company**

mayo 2019 - Octubre 2019

♥ Bogotá-Cundinamarca-Colombia

• Fui maquetador web HTML, CSS, JS y desarrollador Angular

## Desarrollador FullStack

#### **Puxles S.A.S**

🛗 Octubre 2018 - Mayo 2019

♥ Bogotá-Cundinamarca-Colombia

• Fui desarrollador Angular, nodeJs, javascript y java.

# Scrum máster y líder técnico IncubApp

......

🛗 Junio 2020 – Diciembre 2021

**♀** Bogotá-Cundinamarca-Colombia

• Fui encargado de la gestión del equipo de Frontend (asignación de tareas, control de versiones del código, revisión de tareas) para las diferentes apps incubadas por esta aceleradora.

#### **RESUMEN**

Ingeniero de sistemas con experiencia en desarrollo de software usando el MEAN STACK (MongoDB, Express , angular y nodejs ) tengo habilidades en frameworks frontend como React y vue , me apasiona todo lo relacionado con la parte visual de las aplicaciones desde el proceso de hablar con los clientes y diseñó hasta su desarrollo. Actualmente estoy aprendiendo algunos servicios fundamentales de AWS y profundizando en temas relacionados al UX/UI.

### **LENGUAJES Y OTROS**

MongoDB	00000
NodeJs	00000
Angular 2+	00000
HTML5	00000
CSS3	00000
Boostrap	00000
JavaScript	00000
Vue	00000
React	00000
Figma	
Redux	00000

## **IDIOMAS**

Inglés	••••
Español	••••

## **EDUCACIÓN**

Bachiller Académico
Institución Educativa Provenza

**2006-2011** 

Ingeniero de sistemas

Universidad Industrial de Santander

**2012 - 2019** 

#### Voluntario

#### **Pschool Foundation**

- Febrero 2017 Actualidad
- ▼ Turbaco-Bolivar-Colombia
- Hago parte de la fundación Pschool, me estoy formando como Scrum master para brindar apoyo a diferentes estudiantes del país por medio de semilleros de desarrollo de software (Java EE, Angular 6 y Android).

#### **PROYECTOS**

# Diseño e implementación de un portal web que permita consolidar comunidades de practica académica

#### Universidad industrial de santander

- ## Finalizado
- Participé en el proceso de toma de historias de usuario, diseño de mockups y desarrollo fullstack.
- Tecnologias involucradas: HTML5, CSS3, JAVASCRIPT, NODEJS, ANGULAR6, MONGODB Y BOOTSTRAP.

# Automatización del proceso de Gestión de Archivo Documental

#### Instituto Geográfico Agustín Codazzi

- ## Finalizado
- Implementé una variedad de modulos en el front de la aplicación.
- Tecnologias involucradas: PrimeNG, CSS3, JAVASCRIPT, JAVAEE, ANGULAR6 Y MYBATYS.

# Maquetado e integración en angular del portal transaccional de Colsubsidio

#### Colsubsidio

- En desarrollo
- Fuí el encargado de migrar maquetas desarrolladas en javascript, scss y html a un proyecto desarrollado en angular.
- Tecnologias involucradas: HTML5, CSS3, JAVASCRIPT, , ANGULAR7, SPRINGBOOT.

# Implementación de nuevos modulos, refactoización de código y desarrollo de nuevas funcionalidades Superlikers

#### 

- Fuí el encargado de mantener y desarrollar nuevas funcionalidades además de refactorizar código mal estructurado.
- Angular 2+, Ruby y mongodb

## Implementación de landing page

#### Incubapp

- ## Finalizado
- Angular 2+, Nodejs, Html y Css

## Implementación de landing page

#### **RankCV**

En desarrollo

- Fuí el encargado de mantener y desarrollar nuevas funcionalidades además de liderar el equipo de desarrollo.
- Angular 2+, Nodejs, Html y Css

\_\_\_\_\_\_

# Migración de tecnologías, implementación de nuevo maquetado, consumo de servicios y modulos

#### **TAKEONE TECHNOLOGY**

- Fuí el encargado de mantener y desarrollar nuevas funcionalidades además de liderar el equipo de desarrollo.
- Angular 2+, Nodejs ,Html y Css

\_\_\_\_\_

# Refactorización de código e implementación de maquetas y nuevos modulos

#### **ACTION TRACKER**

- Fuí el encargado de mantener y desarrollar nuevas funcionalidades además de liderar el equipo de desarrollo.
- Angular 2+, Nodejs ,Html , Css, MongoDB, Leaflet

Implementación de los modulos de productos y aprobación de productos eCommerce

#### Bancolombia

React